臺灣雲林地方法院刑事判決　　　　　　　 96年度易字第485號
公　訴　人　臺灣雲林地方法院檢察署檢察官
被　　　告　甲○○
　　　　　　　　　　樓之3（臺北市中正區戶政事務所）
上列被告因竊盜案件，經檢察官提起公訴（96年度偵字第2778號
、第3285號），被告於準備程序中就被訴事實為有罪之陳述，本
院合議庭裁定由法官一人進行簡式審判程序，判決如下：
    主      文
甲○○共同攜帶兇器竊盜，累犯，處有期徒刑捌月；又竊盜，累
犯，處有期徒刑伍月。應執行有期徒刑壹年。
    事實及理由
一、犯罪事實；
    甲○○前因竊盜、詐欺案件，分經本院以94年度港簡字第23
    3 號、95年度簡字第1 號判處有期徒刑3 月、5 月確定，並
    由本院以95年度聲字第722 號裁定定其應執行刑為有期徒刑
    7 月確定，於民國95年5 月29日入監執行，甫於95年12月28
    日縮刑期滿執行完畢。猶不知悔改，與戊○○（另行審結）
    共同基於意圖為自己不法所有之犯意聯絡，於96年5 月14日
    晚間7 時許，共騎1 輛車號不詳之機車前往位於雲林縣北港
    鎮○○路330 號、丙○○所管理之武德宮五路財神廟，由甲○○在外把風，戊○○則持其所有客觀上足供兇器使用之螺
    絲起子1 支（未扣案）進入廟內，以該螺絲起子破壞該香油
    錢箱之鎖頭後，竊取箱內現金新臺幣（下同）1,000 元，得
    手後甲○○分得其中600 元，其餘則由戊○○取走。甲○○
    復於96年5 月21日14時45分許，另意圖為自己不法之所有，
    騎乘車號VQG-379 號之輕型機車（車號已經註銷）搭載不知
    情之宋忠臣（另由檢察官為不起訴處分在案），共同前往雲
    林縣北港鎮○○里○○段地號0516號乙○○所管理之雞舍外
    ，由甲○○獨自1 人徒手竊取乙○○置於該處欲變賣之RC枕
    木螺絲（重19公斤），得手後共乘該部機車離開，待甲○○
    再次前往該處時，為乙○○發現報警查獲。
二、認定犯罪事實所憑證據及理由：
  (一)本案被告甲○○所犯之罪均係死刑、無期徒刑、最輕本刑為
    3 年以上有期徒刑以外之罪，被告2 人於準備程序中就前揭
    被訴事實均為有罪之陳述，經受命法官告知簡式審判程序之
    旨，並聽取其與公訴人之意見後，本院合議庭裁定由受命法
    官獨任進行簡式審判程序，是本案之證據調查，依刑事訴訟
    法第273 條之2 規定，不受同法第159 條第1 項、第161 條
    之2 、第161 條之3 、第163 條之1 及第164 條至第170 條
    規定之限制，合先敘明。
  (二)上開犯罪事實，業據被告於本院審理中坦承不諱，核與同案
    被告戊○○所述情節相符，亦經被害人丙○○、乙○○於警
    詢及偵查中證述綦詳，並有武德宮五路財神廟攝影錄影帶之
    翻拍照片8 張、在雞舍外查獲之照片9 張及乙○○所出具之
    贓物認領保管單1 紙在卷可稽，足認被告之自白與事實相符
    ，本件事證明確，被告竊盜犯行堪以認定，應依法論科。
三、論罪科刑之理由：
  (一)按刑法第321 條第1 項第3 款之攜帶兇器竊盜罪，其所稱「
    兇器」，其種類並無限制，凡客觀上足對人之生命、身體、
    安全構成威脅，具有危險性之兇器均屬之，且祇須行竊時攜
    帶此種具有危險性之兇器為已足，並不以攜帶之初有行兇之
    意圖為必要（最高法院79年臺上字第5253號判例要旨參照）
    。查同案被告戊○○係持螺絲起子1 支破壞該香油錢箱之鎖
    頭，業據同案被告戊○○於警詢中陳述明確，足見該螺絲起
    子質地堅硬，客觀上足以危害人身安全，顯屬兇器無訛。是
    核被告所為，係犯刑法第321 條第1 項第3 款之攜帶兇器竊
    盜罪及同法第320 條第1 項之竊盜罪。
  (二)被告與同案被告戊○○間，就前述攜帶兇器竊盜犯行，有犯
    意聯絡與行為分擔，應依刑法第28條之規定論以共同正犯。
  (三)被告所犯上開罪名，犯意各別，行為互殊，應分論併罰。
  (四)被告有前述犯罪事實欄所記載之前科紀錄，有臺灣高等法院
    被告前案紀錄表在卷可佐，其於有期徒刑執行完畢後5 年內
    故意再犯本件有期徒刑以上之罪，均為累犯，各應依刑法第
    47 條第1 項之規定加重其刑。
  (五)爰審酌被告任意竊取他人財物，尊重他人財產權觀念相當薄
    弱，亦影響社會治安，誠屬不該，被害人乙○○到庭表示不
    願意原諒被告，雖被告犯後坦承犯行，犯後態度良好，然被
    告現無工作，現在睡在公園裡面等情，已據被告供認在卷，
    顯見被告不思進取等一切情狀，分別量處如主文所示之刑，
    並定其應執行之刑。公訴人具體求刑有期徒刑1 年，堪認允
    當，附此敘明。
  (六)未扣案之螺絲起子1 支，雖係同案被告戊○○所有用以為前
    述竊盜犯行所用之物，然既未扣案，現已不知去向，為免將
    來執行困難，爰不另為沒收之諭知，併此指明。
四、應適用之法律：
    依刑事訴訟法第273 條之1 第1 項、第299 條第1 項前段，
    刑法第28條、第321 條第1 項第3 款、第320 條第1 項、第
    47條第1 項、第51條第5 款，刑法施行法第1 條之1 ，判決
    如主文。
本案經檢察官丁○○到庭執行職務。
中　　華　　民　　國　　96　　年　　11　　月　　16　　日
                  刑事第五庭    法  官　王　紹　銘
以上正本證明與原本無異。
如不服本判決，應於判決收受後10日內，向本院提出上訴狀（須
附繕本）。
                                書記官　洪　秀　虹
中　　華　　民　　國　　96　　年　　11　　月　　16　　日
附錄論罪科刑法條：
中華民國刑法第320條第1項：
意圖為自己或第三人不法之所有，而竊取他人之動產者，為竊盜
罪，處 5 年以下有期徒刑、拘役或 500元以下罰金。
中華民國刑法第321條第1項第3款：
犯竊盜罪而有左列情形之一者，處6 月以上5 年以下有期徒刑：
一  於夜間侵入住宅或有人居住之建築物、船艦或隱匿其內而犯
    之者。
二  毀越門扇、牆垣或其他安全設備而犯之者。
三  攜帶兇器而犯之者。
四  結夥三人以上而犯之者。
五  乘火災、水災或其他災害之際而犯之者。
六  在車站或埠頭而犯之者。
